臺灣臺中地方法院民事判決
111年度訴字第947號
原      告  吳欣汝  
訴訟代理人  沈鈺銘律師（法扶律師）
被      告  林政偉  
            蘇靜婷  

上列當事人間請求損害賠償事件，本院於111年6月8日言詞辯論
終結，判決如下：
    主      文
被告應連帶給付原告新臺幣肆拾萬元，及自民國一百一十一年五
月十日起至清償日止，按週年利率百分之五計算之利息。
原告其餘之訴駁回。
訴訟費用由被告連帶負擔五分之二，餘由原告負擔。
本判決原告勝訴部分得假執行；但被告如以新臺幣肆拾萬元為原
告預供擔保，得免為假執行。
    事實及理由
壹、原告主張：
一、原告及被告林政偉於民國105年7月5日結婚，於111年3月31
    日離婚。原告及被告林政偉婚姻關係存續中，原告經女兒口
    中得知被告林政偉經常會安排被告蘇靜婷照顧女兒，且被告
    蘇靜婷會在被告林政偉家中走動，而有逾越一般朋友社交行
    為之不正當往來，被告蘇靜婷甚至與被告林政偉通姦而於10
    9年10月2日產下一女。被告2人共同不法侵害原告配偶權之
    身分法益且情節重大，致原告受有精神上之極大痛苦。爰依
    民法第184條第1項、第185條第1項、第195條第1項、第3項
    之規定，請求被告連帶賠償非財產上之損害新臺幣（下同）
    100萬元等語。
二、並聲明（見本院卷第92頁）：被告應連帶給付原告100萬元
    ，及自起訴狀繕本送達最後一位被告翌日起至清償之日止，
    按週年利率百分之五計算之利息。
貳、被告則以：
一、被告林政偉：對於本件原告之主張沒有意見，惟原告當初嫁
    到我家半年後，就沒有住在我家，都住在她家，而且我還有
    小孩要扶養，沒有錢可以賠償原告。我平均每月收入約1、2
    萬元，並無原告所稱每月有6萬或9萬元之收入等語置辯。並
    聲明：原告之訴駁回。
二、被告蘇靜婷：對於本件原告之主張沒有意見，惟我目前沒有
    在上班，要扶養小孩，沒有辦法賠償原告等語置辯。並聲明
    ：原告之訴駁回。
參、得心證之理由：　　　
一、原告主張其與被告林政偉於105年7月5日結婚，兩人婚後育
    有兩名女兒，嗣於111年3月31日離婚，原告及被告林政偉婚
    姻關係存續中，被告2人有逾越一般朋友社交行為之不正當
    往來，被告蘇靜婷甚至與被告林政偉通姦而於109年10月2日
    產下一女等情，為兩造所不爭執（見本院卷第57頁、第92-9
    3頁），復有兩造戶籍資料在卷可憑（見本院卷第21頁、第3
    7-40頁、第51-52頁）。而被告蘇靜婷於109年10月2日所生
    之女與被告林政偉有真實血緣關係存在，亦經本院110年度
    家調裁字第29號裁定認定在案，並據本院調閱該事件卷宗查
    核屬實，堪信真實。
二、按因故意或過失，不法侵害他人之權利者，負損害賠償責任
    ；數人共同不法侵害他人之權利者，連帶負損害賠償責任；
    不法侵害他人之身體、健康、名譽、自由、信用、隱私、貞
    操，或不法侵害其他人格法益而情節重大者，被害人雖非財
    產上之損害，亦得請求賠償相當之金額；前2項規定，於不
    法侵害他人基於父、母、子、女或配偶關係之身分法益而情
    節重大者，準用之，民法第184條第1項前段、第185條第1項
    前段、第195條第1項前段、第3項分別定有明文。復按婚姻
    係以配偶雙方共同生活為目的，配偶應互相協力保持共同生
    活之圓滿、安全及幸福，此係以相互誠實為基礎，故應解為
    配偶因婚姻契約而互負誠實義務，配偶一方行為不誠實，破
    壞共同生活之圓滿、安全及幸福，即屬違反婚姻契約義務而
    侵害他方之權利。準此，倘他人與配偶一方為破壞婚姻契約
    誠實義務之行為，自亦屬侵害配偶權之行為，則該第三人與
    不誠實之配偶即為侵害配偶權之共同侵權行為人，即應對被
    害人負連帶負損害賠償責任。經查，被告2人於原告與林政
    偉婚姻關係存續期間，有逾越一般朋友社交行為之不正當往
    來，甚至因通姦而產下一女，堪認被告2人所為，足以破壞
    原告與被告林政偉間夫妻信任、共同生活之圓滿及幸福，已
    侵害原告身分法益上之配偶關係，且情節重大，致原告受有
    非財產上之損害。是原告主張被告2人應負共同侵權行為之
    損害賠償責任，自屬有據。
三、按不法侵害他人之人格權，被害人受有非財產上損害，請求
    加害人賠償相當金額之慰撫金時，法院對於慰撫金之量定，
    應斟酌實際加害情形、所造成之影響、被害人痛苦之程度、
    兩造之身分地位、經濟情形及其他各種狀況，以核定相當之
    數額，最高法院51年台上字第223號判例可資參照。原告為
    高中肄業，目前任職於宏記冷凍股份有限公司，日薪約1,00
    0元，名下無財產，108年度及109年度均無所得資料；被告
    林政偉為國中肄業，目前職業為打零工，收入平均每月1、2
    萬元，名下有汽車1部，108年度無所得資料，109年度薪資
    所得為97,200元；被告蘇靜婷為國中肄業，目前沒有工作亦
    無收入，名下無財產，108年度及109年度均無所得資料等情
    ，業經兩造分別陳明在卷，復有兩造稅務電子閘門所得調件
    明細表等可憑；原告雖主張被告林政偉每月收入至少有月薪
    6萬餘元或9萬餘元之情形，惟為被告林政偉所否認。本院審
    酌原告因被告之上開行為，致精神受有痛苦，本院斟酌兩造
    之身分地位、教育程度、經濟能力、被告2人加害情形，及
    被告蘇靜婷所生之女與被告林政偉間有真實血緣關係，加深
    原告所受痛苦之程度，及兩造均有幼小子女需扶養等一切情
    狀，認原告請求被告2人連帶給付精神慰撫金，應以40萬元
    為適當。
四、綜上所述，原告依侵權行為之法律關係，請求被告連帶給付
    40萬元，及自起訴狀繕本送達最後一位被告翌日即111年5月
    10日（見本院卷第59頁）起至清償日止，按週年利率百分之
    五計算之法定遲延利息，為有理由，應予准許。逾此範圍之
    請求，則為無理由，應予駁回。
五、本判決所命給付金額未逾50萬元，依民事訴訟法第389 條第
    1項第5款規定，就原告勝訴部分應依職權宣告假執行。另依
    同法第392條第2項規定，依職權酌定金額宣告被告為原告預
    供擔保後，得免為假執行。
六、本件事證已臻明確，兩造其餘訴訟資料及攻擊防禦方法，經
    本院審酌後，認與判決結果尚不生影響，無逐一論述之必要
    ，附此敘明。　　
七、訴訟費用負擔之依據：民事訴訟法第79條、第85條第2項。
中　　華　　民　　國　　111 　年　　6 　　月　　29　　日
                  民事第三庭    法  官  陳宗賢
正本係照原本作成。
如對本判決上訴，須於判決送達後20日內向本院提出上訴狀。如
委任律師提起上訴者，應一併繳納上訴審裁判費。
中　　華　　民　　國　　111 　年　　6 　　月　　29　　日
                                書記官  林玉門